【裁判字號】    99,聲,2012
【裁判日期】    990906
【裁判案由】    聲請回復原狀
【裁判全文】
臺灣臺北地方法院刑事裁定              99年度聲字第2012號
聲  請  人
即  上訴人  甲○○
上列上訴人即聲請人因違反毒品危害防制條例案件，不服本院於
中華民國99年4 月23日所為之第一審刑事判決（99年度易字第64
4 號），逾越上訴期間後聲請回復原狀，並補行上訴，本院裁定
如下：
    主  文
回復原狀之聲請及上訴均駁回。
    理  由
一、聲請意旨詳如附件聲請狀所載。
二、按非因過失，遲誤上訴、抗告或聲請再審之期間，或聲請撤
    銷或變更審判長、受命推事、受託推事裁定或檢察官命令之
    期間者，於其原因消滅後五日內，得聲請回復原狀，又回復
    原狀之聲請，由受聲請之法院與補行之訴訟行為合併裁判之
    ，刑事訴訟法第67條第1 項、第69條第1 項分別定有明文。
    原審法院認為上訴不合法律上之程式或法律上不應准許或其
    上訴權已經喪失者，應以裁定駁回之；上訴期間為十日，自
    送達判決後起算，而應於法定期間內為訴訟行為之人，其住
    所、居所或事務所不在法院所在地者，計算該期間時，應扣
    除其在途之期間，同法第362 條前段、第349 條、第66條第
    1 項所明定。
三、次按送達於應受送達人之住、居所、事務所或營業所，不獲
    會晤應受送達人或其他有辨別事理能力之同居人或受僱人者
    ，得將文書寄存送達地之自治或警察機關，並作送達通知書
    兩份，一份黏貼於應受送達人住居所、事務所、營業所或其
    就業處所門首，另一份置於該送達處所信箱或其他適當位置
    ，以為送達，又寄存送達，自寄存之日起，經十日發生效力
    ，刑事訴訟法第62條準用修正民事訴訟法第136 至138 條規
    定參照。
四、經查，聲請人雖主張伊設籍址未收到任何判決，遭通緝後始
    知本案情形云云，然本院於99年4 月23日就聲請人違反毒品
    危害防制條例案件，以99年度易字第644 號判決有期徒刑3
    月在案，99年4 月30日寄存於聲請人住所地之警察機關臺北
    市政府警察局文山第二分局景美派出所為送達，依前揭刑事
    訴訟法第62條準用民事訴訟法第138 條第2 項，於99年5 月
    10日發生效力，可證上開判決正本寄存送達聲請人上開住所
    地址之送達程序自屬合法有效；聲請人至遲應於判決發生送
    達效力後10日上訴期間即於99年5 月20日前提出上訴（聲請
    人住居之上開住址，依法院訴訟人在途期間標準之規定，毋
    須加計在途期間），聲請人遲至99年8 月18日始向本院提出
    聲請上訴狀，上訴顯已逾期；而判決書業經合法送達及起算
    上訴期間之效力，既均為法律所明定，亦難認聲請人遲誤上
    訴期間有何正當理由，況參諸聲請人於上揭案件審理期間，
    曾本人於戶籍地址收受審理傳票無正當理由不到場，其後拘
    提到庭，經訊問何以未到庭，始陳稱從事房屋整修，都住在
    那邊，家中爺爺奶奶不識字，不瞭解情形等語，聲請人既全
    程參與該案件審理，經本院諭知得悉宣判期日，自可預見宣
    判期日後，將有刑事裁判送達至前揭戶籍地址，聲請人疏未
    注意該址郵件送達情形，應屬可歸責於己之事由致未收受，
    其於判決正本合法送達後1 月有餘，98年8 月18日向本院提
    出本件回復原狀聲請、刑事上訴狀，空言「設籍址未收到任
    何判決」云云，未釋明非因過失遲誤上訴期間及其消滅時期
    之相關事證，顯不符刑事訴訟法第68條第2 項規定，至為灼
    然。從而，其回復原狀之聲請，於法不合，應予駁回；本件
    上訴，應認已逾上訴期間，不合法律上之程式，併予駁回。
五、依刑事訴訟法第69條第1 項前段、第362 條前段，裁定如主
    文。
中    華    民    國    99    年    9    月     6    日
                      刑事第八庭  法  官  湯千慧
上正本證明與原本無異。
如不服本裁定，應於裁定送達後5 日內向本院提出抗告狀。
                                  書記官  游雅鈞
中    華    民    國    99    年    9     月    6    日

司法院資訊處製作；財團法人民間司法改革基金會備份。
